【裁判字號】    95,裁,1028
【裁判日期】    950518
【裁判案由】    綜合所得稅
【裁判全文】
最  高  行  政  法  院  裁  定
                                     95年度裁字第01028號
抗  告  人  甲○○
相  對  人  財政部臺北市國稅局
代  表  人  張盛和
上列當事人間因綜合所得稅事件，抗告人對於中華民國93年9月
24日臺北高等行政法院93年度簡字第606號裁定，提起抗告，本
院裁定如下：
    主  文
抗告駁回。
抗告訴訟費用由抗告人負擔。
    理  由
一、按「對於適用簡易程序之裁判提起上訴或抗告，須經最高行
    政法院許可，且該許可以訴訟事件所涉及之法律見解具有原
    則性為限。」行政訴訟法第235條定有明文。所謂訴訟事件
    涉及之法律見解具有原則性，係指該事件所涉及之法律問題
    意義重大，而有加以闡釋之必要情形而言，如對於行政命令
    是否牴觸法律所為之判斷，或就同類事件所表示之法律見解
    與其他高等行政法院或本院所表示之見解互相牴觸，有由本
    院統一法律上見解或確認其見解之必要情形屬之。
二、本件抗告人以：抗告人並非於民國93年2月19日收受訴願決
    定書，而係於93年2月26日始領到掛號信，此有臺北北門郵
    局開立之投遞日期證明單可稽，故應自送達之次日即93年2
    月27日起算至93年4月26日始屆滿二個月，而抗告人於93年4
    月25日親自至原審法院送達起訴狀，並未逾越起訴期間云云
    。經查原裁定以：按撤銷訴訟之提起，應於訴願決定書送達
    後2個月之不變期間內為之，行政訴訟法第106條第1項前段
    定有明文，如逾2個月法定不變期間提起行政訴訟，即為法
    所不許，此觀本院48年裁字第7號、48年裁字第55號判例甚
    明。本件抗告人係於93年2月19日收受訴願決定書，有送達
    證書在訴願卷可稽。計其提起行政訴訟之期間，應自93年2
    月20日起算，至93年4月19日（星期一）即已屆滿（抗告人
    居住臺北市，不扣除在途期間），惟抗告人卻遲至93年4月
    25日始向原審法院提起行政訴訟，有加蓋於訴狀上之收文戳
    章所載日期可考，已逾法定不變期間，顯非合法，而予駁回
    。抗告意旨以收受訴願書日期與原審法院認定不同，主張提
    起原審之訴未逾期而提起抗告，經核僅係就原審法院證據取
    捨，認定事實之職權行使，而指摘原裁定不當，並無涉及法
    律見解具有原則性，自不合前揭規定，不應許可抗告，應予
    駁回。
三、依行政訴訟法第249條第1項前段、第104條、民事訴訟法第
    95條、第78條，裁定如主文。
中    華    民    國    95    年    5     月    18    日
                  第五庭審判長法  官  蔡  進  田
                              法  官  黃  合  文
                              法  官  吳  明  鴻
                              法  官  林  茂  權
                              法  官  鄭  小  康
以  上  正  本  證  明  與  原  本  無  異
中    華    民    國    95    年    5     月    18    日
                              書記官  郭  育  玎


司法院資訊處製作；財團法人民間司法改革基金會備份。
